【裁判字號】    90,交聲,20
【裁判日期】    900413
【裁判案由】    聲明異議
【裁判全文】
臺灣臺中地方法院交通事件裁定                        九十年度交聲字第二號
        原處分機關  台中縣警察局霧峰分局
        受處分人
        即異議人    甲○○
        代  理人    黃文達
右列受處分人因違反道路交通管理處罰條例案件，對於台中縣警察局霧峰分局於民國
八十九年十二月十六日所為之處分（霧警交裁字第三二七四號裁決書），聲明異議，
本院裁定如左：
        主  文
異議駁回。
        理  由
一、原處分機關係以：受處分人即異議人於民國八十七年七月十七日十七時許在太平
    市○○路○段二三二號前，因在道路放置足以妨礙交通之物（花盆、衣架），違
    反道路交通管理處罰條例第八十二條第一項第一款，由台中縣警察局霧峰分局新
    平所巡佐陳聰錦舉發，並開具台中縣警察局８６中縣警交字第０２４２６３６號
    舉發違反道路交通管理事件通知單移由本局處理，本局逕行裁決時，雖將違規事
    實誤蓋為「公告禁止設攤之處所擺設攤位」，但仍依道路交通管理處罰條例第八
    十二條第一項第一款處罰新台幣二千四百元等語。
二、受處分人則以：另案（霧警交裁字第三二七二號）之發生時間、地點、狀況，皆
    與本案相同，何以有兩樣之處罰，有欠公允，為此聲明撤銷原處分等語。
三、按在道路堆積、放置或拋擲足以妨礙交通之物者，除責令行為人即時停止並消除
    障礙外，處行為人或其雇主新台幣一千二百元以上二千四百元以下之罰鍰，道路
    交通管理處罰條例第八十二條第一項第一款定有明文。經查：受處分人即異議人
    於民國八十七年七月十七日十七時許在台中縣太平市○○路○段二三二號前擺設
    花盆、衣架，超出騎樓有六十公分左右，當地有設置慢車道、機車道，當時是上
    、下班時間，交通流量大，因此舉佔用道路、妨害交通而舉發；至霧峰交裁字第
    三二七四號裁決書違規事實欄所蓋「在公告禁止設攤之處擺設攤位者」實係誤蓋
    一節，業據證人即裁決書承辦員李源開於本院調查中結證屬實，並開具台中縣警
    察局８６中縣警交字第０２４２６３６號舉發違反道路交通管理事件通知單及霧
    警交裁字第三二七四號裁決書，在卷可憑。至於受處分人所爭執之另案（霧警交
    裁字第三二七二號）之狀況與本案相同等語，實屬誤解。另案事實係未經許可在
    道路擺設攤位不聽勸阻者，處所有人新台幣三百元以上六百元以下罰鍰，並責令
    撤除，道路交通管理處罰條例第八十三條第二款定有明文；與本案在道路放置足
    以妨礙交通之物之事實並不相同。原處分機關據以援引上開規定，裁處罰鍰新台
    幣二千四百元，並無不當。本件異議為無理由，應予駁回。
四、據上論斷，應依道路交通案件處理辦法第十九條，裁定如主文。
中      華      民      國    九十      年      四      月     十三     日
                                臺灣臺中地方法院交通法庭
                                      法  官  許金樹
右正本證明與原本無異。
如不服本裁定，應於送達後五日內，向本院提出抗告狀。
                                      書記官
中      華      民      國      九十      年      四      月     十六   日


司法院資訊處製作；財團法人民間司法改革基金會備份。
